【裁判字號】    97,易,579
【裁判日期】    970801
【裁判案由】    竊盜
【裁判全文】
臺灣臺北地方法院刑事判決               97年度易字第579號
公  訴  人  臺灣臺北地方法院檢察署檢察官
被      告  丁○○
上列被告因竊盜案件，經檢察官提起公訴（97年度偵字第556號
），本院判決如下：
    主    文
丁○○結夥三人攜帶兇器竊盜，處有期徒刑拾月。
扣案棉質手套壹隻、U型起子壹支，均沒收。
    犯罪事實
一、丙○○（經本院判決有罪）於民國96年11月25日清晨，見甲○○所使用之車牌號碼7055-FL號自用小客車停放在台北縣
    板橋市○○街72號前，竟與丁○○、乙○○（另案由台灣板
    橋地方法院審理）共同基於意圖為自己不法所有之犯意聯絡
    ，攜帶客觀上具有危險性，足以危害人之生命、身體安全，
    可供兇器使用之U型起子1支以及供竊盜行為所用之棉質手套
    1 隻（由台灣板橋地方法院檢察署96年度偵字第28493號，
    乙○○竊盜案件扣押在案），於96年11月25日清晨4時45分
    許，趁無人注意之際，由乙○○在旁把風，丙○○、丁○○
    將該車副駕駛座車門上的玻璃扳開（玻璃未毀損），再由丙○○伸手進入車內打開門鎖，由丁○○先行進入該車副駕駛
    座，再由其打開正駕駛座車門，使丙○○進入車內，並由丙○○將以拆下電門鎖內電線打火發電方式發動車輛而竊取該
    車，得手後即由丙○○駕駛車輛搭載丁○○離去，而離開之
    際，因適有居住該處附近之黃建富、詹智淳返回住處，致乙○○不及上車離開現場，後因黃建富、詹智淳發覺有異而加
    以質問乙○○，始知上開情事，嗣經報警後，在乙○○所背
    之包包內查扣乙○○所有供前揭行為預備之棉質手套1隻、U
    型起子1支。之後丙○○將其所有車輛之車牌號碼6162-UD號
    牌照2面，懸掛於上開竊得車上，並將車身由白色烤漆改為
    紅色，嗣於96年12月13日下午5時10分許，丙○○駕駛該車
    ，在台北縣新店市○○街87號地下1樓，為警盤查，始發現
    上情。
二、案經台北市政府警察局北投分局報告台灣台北地方法院檢察
    署檢察官偵查起訴。
    理    由
一、按被告以外之人於審判外之言詞或書面陳述，除法律有規定
    者外，不得作為證據，刑事訴訟法第159條第1項定有明文；
    復按被告以外之人於審判外之陳述，雖不符前4條之規定，
    而經當事人於審判程序同意作為證據，法院審酌該言詞陳述
    或書面陳述作成時之情況，認為適當者，亦得為證據，同法
    第159條之5第1項規定甚明。另按被告以外之人於審判外向
    法官所為之陳述，得為證據；被告以外之人於偵查中向檢察
    官所為之陳述，除顯有不可信之情況者外，得為證據，刑事
    訴訟法第159條之1第1項、第2項定有明文。本件認定事實之
    證據中，有關黃建富、詹智淳2人於96年12月24日台灣板橋
    地方法院檢察署檢察官偵查中所為之陳述，以及97年3月7日
    於台灣板橋地方法院準備程序中所為之陳述，係分別向檢察
    官及法官所為，且經具結，本院查無顯不可信之情形，依上
    揭規定，有證據能力。此外，本案據以認定被告犯罪事實之
    證據中，其他部分屬於傳聞證據，惟因被告及公訴人對於該
    等傳聞證據均同意作為證據，本院審酌該等傳聞證據作成之
    情況亦無違法或不當情事，因而認為適當，故依刑事訴訟法
    第159條之5第1項規定，該等傳聞證據均具備證據能力而得
    作為證據，合先敘明。
二、訊據被告丁○○就上揭犯罪事實坦承不諱，核與黃建富、詹
    智淳2人所為之證述相符，此有該2人之台灣板橋地方法院檢
    察署檢察官96年12月24日偵訊筆錄、台灣板橋地方法院97年
    3月7日準備程序筆錄在卷可稽；復有失竊報告、失車紀錄、
    車籍資料查詢結果畫面、台北縣政府警察局車輛協尋暨尋獲
    電腦輸入單、贓物認領保管單各1份，及車身號碼及車輛採
    證照片共4幀在卷可憑，並有警方於逮捕乙○○後，在其攜
    帶之包包中查獲棉質手套1隻、U型起子1支，為共犯乙○○
    所有供前揭行為預備之物，此亦由台灣板橋地方法院檢察署
    96年度偵字第28493號，乙○○竊盜案件扣押在案足憑。另
    本院於97年7月10日審理時當庭勘驗編號050000[15]之監視
    器錄影光碟畫面顯示：2分10秒許丙○○從畫面左上角橫越
    馬路走至車子被竊處，另一人則沿著騎樓走到被竊處對面，
    （係乙○○斜背包包，手提塑膠袋），2分35秒許，乙○○
    橫越馬路至偷車處，有斜背包包，與丙○○交談，有往下擺
    頭的動作，監視器畫面可以看出有眼鏡形狀的反光，應該是
    眼鏡之折射，之後拿東西給丙○○，乙○○再折回偷車處對
    面，4分10秒許，丙○○走到偷車處對面，4分40秒許，被告
    丁○○與丙○○從偷車處對面走到偷車處，丁○○走在前面
    ，丙○○走在後面，丁○○拿著塑膠袋，7分30秒，丙○○
    走到車子被竊處之對面，丁○○走在後面，11分33秒許，丁○○走在前面，丙○○手提塑膠袋走到偷車處，11分52秒，
    乙○○出現在偷車處對面，13分33秒，丁○○與丙○○走出
    車子旁邊，15分43秒，黃建富搭計程車回來，下車走的路線
    為乙○○站的位置乙○○走向騎樓，16分20秒，被偷竊車子
    的車燈亮，17分48秒車子開走，開走前，黃建富與他朋友走
    出來到被竊車輛旁邊，18分16秒許，乙○○出現在偷車處對
    面，後來被黃建富叫出與之對話，乙○○出來後有打電話，
    後來黃建富要乙○○跟他走的手勢，三人離開畫面。由上揭
    監視錄影光碟所拍攝之情形，足以證明被告與丙○○、乙○○等3人，確有一同出現於案發地點為上開竊盜犯行。是被
    告任意性之自白，有上開各項證據足佐，堪認與事實相符，
    可以採信。被告丁○○確有與丙○○、乙○○結夥3人並攜
    帶兇器竊盜之犯行足堪認定，本案事證已臻明確，應予依法
    論科。
三、按刑法第321條第1項第3款之攜帶兇器竊盜罪，係以行為人
    攜帶兇器竊盜為其加重條件，此所謂兇器，其種類並無限制
    ，凡客觀上足對人之生命、身體、安全構成威脅，具有危險
    性之兇器均屬之，且祇須行竊時攜帶此種具有危險性之兇器
    為已足，並不以攜帶之初有行兇之意圖為必要，最高法院79
    年台上字第5253號判例可資參照。查被告所攜帶之U型起子1
    支為金屬材質，質地堅硬，如持以行兇，客觀上足對他人生
    命、身體之安全造成危害，自屬兇器無訛，且被告係與丙○○、乙○○3人共同結夥為本件竊盜犯行，是核被告所為，
    係犯刑法第321條第1項第3款、第4款之加重竊盜罪，其與丁○○、乙○○間有犯意聯絡及行為分擔，應依刑法第28條論
    以共同正犯。爰審酌被告正值壯年，不思正途以正常管道賺
    取財物，竟竊取他人所有之財物，所為非是，及其犯罪之動
    機、目的、手段、竊得財物之價值，暨其犯後尚能坦承犯行
    等一切情狀，而量處如主文所示之刑。扣案之棉質手套1隻
    、U型起子1支，為共犯乙○○所有供前揭行為預備之物，應
    依刑法第38條第1項第2款之規定沒收之。至於共犯乙○○所
    使用機車置物箱內所查獲之T型起子1把、鉗子2支、扳手4支
    、六角工具組1組、小銼刀1把、一字起子1支、一字型起子
    頭3支、小剪刀1把、多角工具組1組等物，共犯乙○○並未
    攜至竊盜現場，亦無證據可認與本件竊盜行為有何關連，爰
    不為沒收之諭知，附此敘明。
四、據上論斷，應依刑事訴訟法第299條第1項前段，刑法第28條
    、第321條第1項第3款、第4款、第38條第1項第2款，判決如
    主文。
本案經檢察官李建論到庭執行職務。
中    華    民    國    97    年    8     月    1    日
                  刑事第一庭  法  官  蘇嘉豐
以上正本證明與原本無異。
如不服本判決，應於判決送達後10日內向本院提出上訴狀（應抄
附繕本）。告訴人或被害人如對於本判決不服者，應具備理由請
求檢察官上訴，其上訴期間之計算係以檢察官收受判決正本之日
期為準。
                              書記官  蘇靜紅
中    華    民    國    97    年    8    月    5     日
附錄本案論罪科刑所適用法條全文：
刑法第321條
犯竊盜罪而有左列情形之一者，處六月以上，五年以下有期徒刑
一、於夜間侵入住宅或有人居住之建築物、船艦或隱匿其內而犯
    之者。
二、毀越門扇、牆垣或其他安全設備而犯之者。
三、攜帶兇器而犯之者。
四、結夥三人以上而犯之者。
五、乘火災、水災或其他災害之際而犯之者。
六、在車站或埠頭而犯之者。
前項之未遂犯罰之。


司法院資訊處製作；財團法人民間司法改革基金會備份。
